# 长期股权投资成本

提问人：zoujiecpa 时间：2010-05-17 18:09:21
请教陈老师:某集团公司执行新会计准则.集团公司有控股子公司A¥B¥C ,现集团公司将A¥B的股权对C 公司增资.假设A¥B的股权的评估日是 09 年 8 月 31 日,而A¥B的股权移交日是 09 年 12 月 31 日.请问C 公司在确认A¥B的股权的初始投资成本时,是按A¥B公司 09 年 8 月 31 日的账面价值计算,还是 09 年 12 月 31 日的账面价值计算.谢谢!!!

回答人：chenyiwei
回复 楼主 zoujiecpa 的帖子根据同一控制下企业合并的处理原则，应以合并完成日的净资产为准计算。 但要注意：如果C公司增加的注册资本是以A、B的净资产评估值为基础确定的，并且自评估基准日至实际交割日之间的损益由集团公司承担或享有的，则为了避免出现长期股权投资初始计量金额小于实收资本增加数的情况，在A公司个别报表层面应当以评估值为基础对长期股权投资进行初始计量。